# 急求助陈版和各位大神承债式收购作为目标公司是否要缴纳印花税

提问人：wx_63a14ebc77bd 时间：2023-01-02 19:03:
哈喽 陈版及各位大神，网上查到这么一段话：
承债式收购一般包括股权转让条款和债务承担条款，假设在收购协议中约定收购目标公司股权，支付对价为 1 亿元，同时收购方需承担或者清偿目标公司债务 9 亿元。其中，对应股权转让的交易对价为 1 亿元，收购方需承担或清偿的 9 亿元目标公司债务为股权转让合同条款，并不构成股权转让对价。因此因此，，承承 债 式股式股 权 收收 购协议 的的 计 税依据税依据 为协议 列明的股 权转让对 价部价部分。分。
那作为目标公司A，购买方直接打款给A的原股东的 1 亿元股权转让款，A是否还需要将这 1 亿按印花税“资金账簿”的万分之2.5，缴纳印花税？？

回答人：chenyiwei
该部分款项由购买方直接打款给A的原股东，并未增加目标公司的实收资本和资本公积，因此不涉及目标公司要就该金额缴纳印花税的问题。